【裁判字號】    99,交簡上,242
【裁判日期】    991029
【裁判案由】    過失傷害
【裁判全文】
臺灣桃園地方法院刑事判決           99年度交簡上字第242號
上  訴  人  臺灣桃園地方法院檢察署檢察官
被      告  甲○○
選任辯護人  劉志忠律師
上列上訴人因被告過失傷害案件，不服本院民國99年8月19日99
年度桃交簡字第1181號第一審判決（聲請簡易判決處刑案號：99
年度偵字第3520號），提起上訴，本院管轄之第二審合議庭判決
如下：
    主  文
上訴駁回。
甲○○緩刑貳年，並應依附件二所示之調解筆錄內容給付賠償金
。
    事實及理由
一、本案經本院審理結果，認原審以被告甲○○犯過失傷害罪，
    並依刑法第62條前段自首之規定減輕其刑，且審酌其疏未注
    意車前狀況，致未確認右方是否有直行車駛來，亦未依道路
    交通安全規則第102條第1項第2款中段之規定暫停讓右方車
    先行，致駕車肇事撞擊騎乘機車之告訴人乙○○，使告訴人
    受有顏面骨骨折、臉部撕裂傷、左側肱骨幹骨折、左側肱骨
    幹開放性骨折、左側股骨轉子間骨折、右側近端尺骨與遠端
    肱骨骨折、左側遠端鎖骨骨折等傷害，再參以告訴人之傷勢
    非輕、被告與告訴人之過失程度及被告之犯後態度等一切情
    狀，量處拘役50日，並諭知易科罰金之折算標準為以新臺幣
    1千元折算1日，所為認事用法及量刑均無不當，應予維持，
    茲引用第一審判決書記載之事實、證據及理由（如附件一）
    。另補充被告所涉本案犯罪事實，業據其於本院準備程序、
    審理時坦承不諱（見本院交簡上字卷第22頁背面、第31頁）
    ；此外，被告已與告訴人達成調解，有本院調解筆錄（如附
    件二）在卷可憑（見本院交簡上字卷第33-34頁），告訴人
    並於本院準備程序時表示願意原諒被告，且請求本院對其諭
    知緩刑（見本院交簡上字卷第21頁背面），併予敘明。
二、檢察官上訴意旨略以：告訴人因被告車禍肇事除受有上述傷
    害外，有關手腳、肢體等功能仍無法完全復原如常人一般，
    甚至留下嚴重後遺症，勞動能力亦無完全恢復之望，則告訴
    人之傷勢顯達機能毀敗或身體健康確有終身不治傷害之程度
    ，被告應係涉犯過失致重傷害之罪嫌，況其未與告訴人和解
    抑或賠償損害，原審漏未審酌及此而致量刑過輕云云。經查
    ，檢察官並未提出證據證明告訴人所受傷害已達重傷害之程
    度，上訴意旨稱被告涉犯過失致重傷之罪嫌，已乏依據，且
    告訴人於本院準備程序時陳明：所受傷害前經醫師告知均可
    治療復原，現四肢機能皆得以使用，尚無重大難治之情形等
    語（見本院交簡上字卷第21頁背面），衡情告訴人應當較為
    了解自身傷勢症狀，其既詳敘所受傷害已無大礙如上所述，
    可見被告肇事之結果，並無毀敗或嚴重減損告訴人一肢以上
    之機能，又無於其身體或健康有重大不治或難治之傷害，故
    未造成其因車禍而有何重傷害之情形，檢察官認被告所為應
    係構成過失致重傷罪云云，即嫌失據。至按量刑係法院就繫
    屬個案犯罪之整體評價，為事實審法院得依職權自由裁量之
    事項，量刑判斷當否之準據，應就判決之整體觀察為綜合考
    量，苟已斟酌刑法第57條各款所列情狀，而未逾越法定刑度
    ，如無偏執一端，致明顯失出失入情形，上級審法院不得單
    就量刑部分遽指為不當或違法。本案原審已斟酌刑法第57條
    各款所列情狀，在法定刑度範圍內，詳予審酌科刑，經核原
    審量刑難認有輕重相差懸殊等失出或失入之違法或失當之處
    ，檢察官復未提出能夠證明何以認為告訴人受有重傷害之事
    證，逕自指摘原審量刑過輕云云，係對原判決就刑之量定已
    詳予說明審酌之事項漫為爭執，從而檢察官之上訴自無理由
    ，應予駁回。末查被告前未曾受有期徒刑以上刑之宣告，有
    臺灣高等法院被告全國前案紀錄表附卷可按，念其一時疏忽
    始觸刑章，且已與告訴人達成調解，業如前述，被告並於本
    院審理時坦承犯行，悔意甚殷，其經此科刑之宣告，當知所
    警惕，信無再犯之虞，本院綜核各情，認其所受宣告之刑以
    暫不執行為適當，爰併宣告緩刑2年，以啟自新，且被告與
    告訴人就民事損害賠償已調解成立，有調解筆錄可憑（如附
    件二），業如前述，為督促被告確實履行賠償責任，爰依刑
    法第74條第2項第3款之規定，併諭知被告應依如附件二所示
    之調解筆錄內容給付賠償金。
據上論斷，應依刑事訴訟法第455條之1第1項、第3項、第368條
、第373條，刑法第74條第1項第1款、第2項第3款，判決如主文
。
本案經檢察官陳立儒到庭執行職務。
中    華    民    國    99    年    10    月    29    日
                  交通法庭  審判長法  官  曾家貽
                                  法  官  林虹翔
                                  法  官  俞力華
以上正本證明與原本無異。
不得上訴。
                                  書記官  資念婷
中    華    民    國    99    年    10    月    29    日
附錄本案論罪科刑法條
中華民國刑法第284條
（過失傷害罪）
因過失傷害人者，處6月以下有期徒刑、拘役或5百元以下罰金，
致重傷者，處1年以下有期徒刑、拘役或5百元以下罰金。
從事業務之人，因業務上之過失傷害人者，處1年以下有期徒刑
、拘役或1千元以下罰金，致重傷者，處3年以下有期徒刑、拘役
或2千元以下罰金。

司法院資訊處製作；財團法人民間司法改革基金會備份。
